test/src/gt-norm-yamls/N-n_42odd_ihminen_oahpa_gt-norm-dial_Por.gen.yaml
Config:
  hfst:
    Gen: ../../../src/generator-gt-norm.hfst
    Morph: ../../../src/analyser-gt-norm.hfst
  xerox:
    Gen: ../../../src/generator-gt-norm.xfst
    Morph: ../../../src/analyser-gt-norm.xfst
    App: lookup

Tests:

# todo:
# Proofread the gold standard (below)
# Then: run analyser, then correct.


  Noun - ihminen - ok : # Noun 'menneske' - ok
     ihminen+N+Sg+Nom: ihminen
     ihminen+N+Sg+Gen: ihmisen
     ihminen+N+Sg+Par: ihmistä
     ihminen+N+Sg+Tra: ihmiseksi
     ihminen+N+Sg+Abe: ihmisettä
     ihminen+N+Sg+Ine: ihmisessä
     ihminen+N+Sg+Ela: ihmisestä
     ihminen+N+Sg+Ill: ihmisheen
     ihminen+N+Sg+Ade: ihmisellä
     ihminen+N+Sg+Abl: ihmiseltä
     ihminen+N+Sg+All: ihmiselle
     ihminen+N+Sg+Ess: ihmisennä
     ihminen+N+Pl+Nom: ihmiset
     ihminen+N+Pl+Gen: ihmisten # -ten sanoille, jotka loppuvat -nen ja myös veres-sanaryhmälle ja joillekin kaksintavuisille nomineille, joilla on konsonanttivartalo. Muille sanaryhmille on -tten. Paitsi Por ja Rai varieteetissä. Var varieteetti voi myös saada -ien.
     ihminen+N+Pl+Par: [ihmissii, ihmissiitä]
     ihminen+N+Pl+Tra: ihmisiksi
     ihminen+N+Pl+Abe: ihmisittä
     ihminen+N+Pl+Ine: ihmisissä
     ihminen+N+Pl+Ela: ihmisistä
     ihminen+N+Pl+Ill: ihmishiin
     ihminen+N+Pl+Ade: ihmisillä
     ihminen+N+Pl+Abl: ihmisiltä
     ihminen+N+Pl+All: ihmisille
     ihminen+N+Pl+Ess: ihmisinnä
     ihminen+N+Pl+Com: ihmisinne

# Nomineissa, jotka loppuvat iitA:haan, on mahdollista jäättä pois tA-suffiksin pl partitiivissa.
# Tämä on erittäin tavallista veres- ja ihminen nominiryhmissä, tekijännimissä (puhhuuja), vA-loppuisissa adjekttiiveissa ja ordinaaleissa.
